臺灣苗栗地方法院刑事判決　　　　　　　93年度簡上字第73號
上　訴　人　臺灣苗栗地方法院檢察署檢察官
被　　　告　甲○○
上列上訴人因被告毒品危害防制條例案件，不服本院93年度苗簡
字第576 號，第一審簡易判決（聲請案號：臺灣苗栗地方法院檢
察署93年度毒偵字第49號），提起上訴，並移送併辦（移送併辦
案號：93年度毒偵字第1092號），本院判決如下：
    主  文
原判決撤銷。
甲○○連續施用第二級毒品，處有期徒刑陸月，如易科罰金以參
佰元折算壹日。扣案之吸食器壹組、玻璃管吸食器貳個、刮杓壹
個均沒收。安非他命殘渣袋貳個沒收銷燬之。
    犯罪事實及理由
一、犯罪事實：
（一）甲○○曾經因為施用毒品案件，接受觀察、勒戒，於92年
      7 月24日執行完畢釋放。
（二）就在觀察、勒戒釋放的5 年內，甲○○又基於連續犯罪的
      意思，自93年1 月6 日之13時許至同年7 月10日20時許止
      ，在其位於苗栗縣苑裡鎮客庄里2 鄰22號之住處臥房或位
      於同號之2 之案外人陳嘉慶住處臥房內，將安非他命置於
      吸食器、玻璃管吸食器內，以火燒烤，吸食其產生之煙霧
      ，以此方式，約1 個半月1 次之頻率，連續施用第2 級毒
      品安非他命3 、4 次。
（三）在上述施用毒品之期間，甲○○共2度遭警方查獲：
   1、93年1 月9 日8 時40分許，警方持本院核發之搜索票前往
      案外人陳嘉慶前述住處搜索，扣得甲○○所有供施用安非
      他命所用之吸食器1 組、玻璃管吸食器2 個（原審判決記
      載為玻璃頭2 個）、刮杓1 個以及安非他命殘渣袋2 個，
      因而循線查獲甲○○。
   2、93年7 月12日16時30分許，甲○○經原審通緝緝獲時，經
      警方採尿送驗，再行查獲。
二、認定犯罪事實所憑的證據及理由
（一）被告於偵、審中對於上述犯罪事實均坦白認罪。
（二）被告2 次為警方查獲，均經採尿送驗，經檢驗結果均呈甲
      基安非他命陽性反應，此各有苗栗縣衛生局93年1 月16日
      苗衛檢字第0930000762號、93年7 月26日苗衛檢字第0930
      010851號煙毒尿液檢驗成績書可為憑據。
（三）此外，還有被告所有供其施用安非他命所用之吸食器1 組
      、玻璃管吸食器2 個、刮杓1 個以及安非他命殘渣袋2 個
      扣案足供佐證。
（四）由上述的證據顯示，被告認罪的內容和客觀證據所呈現的
      事實相符合，足見本件事證明確，被告犯行，可以認定。
三、撤銷改判的理由：
（一）撤銷原審判決的理由：
  1、 被告於93年1 月6 日13時許施用安非他命之後至同年7 月
      10日20時許為止之連續施用安非他命犯行，與已經起訴之
      部分，有連續犯的裁判上一罪關係，依法也是起訴效力所
      及，應該一起裁判，但原審未及審酌，而未加以一併審判
      ，檢察官以此理由上訴，為有理由。
  2、 扣案之吸食器1 組、玻璃管吸食器2 個、刮杓1 支是被告
      所有，且為供犯罪所用之物，應依刑法第38條第1 項第2
      款宣告沒收，惟原審判決主文中卻予以宣告沒收銷燬，尚
      有違誤。
  3、 基於以上兩點說明，應由本院合議庭撤銷原判決，自為判
      決。
（二）自為判決的論罪科刑理由：
  1、 被告的行為，是犯毒品危害防制條例第10條第2 項的罪。
      其施用前後持有第二級毒品安非他命的低度行為，為施用
      的高度行為所吸收，不另論罪。
  2、 被告先後3 、4 次施用第2 級毒品安非他命，時間緊接，
      犯罪構成要件也相同，顯然是基於概括犯意所為，為連續
      犯，應依刑法第56條之規定論以一罪，並依法加重其刑。
  3、 檢察官雖然未對於被告於93年1 月6 日13時許施用安非他
      命之後至93年7 月10日20時許為止之連續施用毒品犯行起
      訴，但其與已經起訴之部分，有連續犯的裁判上一罪關係
      ，依法也是起訴效力所及，因此本院可以加以一起審判。
  4、 審酌被告先前已經過觀察、勒戒，但並無法使其戒除毒癮
      ，本件犯行經警方第一次查獲後，仍不知自我約束，繼續
      施用毒品，直至原審通緝到案，惟被告始終坦承犯行，未
      為無益之爭辯，可見其尚知是非對錯，犯後態度良好等一
      切情狀，檢察官請求判處被告有期徒刑8 月，略嫌過重，
      因此量處如主文所示之刑，並諭知易科罰金之折算標準，
      希望被告此後能自我惕勵，徹底戒除毒癮。
　5 、扣案之吸食器1 組、玻璃管吸食器2 個、刮杓1 個，為被
      告所有，也是其施用毒品之工具，已經被告於本院審理中
      供述明確（本院二審卷第33頁），應依刑法第38條第1 項
      第2 款宣告沒收。至於扣案之殘渣袋，因與毒品無從析離
      ，應依毒品危害防制條例第18條第1 項前段宣告沒收銷燬
      之。
四、應適用法條：
（一）刑事訴訟法第455 條之1 第3 項、第369 條第1 項前段、
      第364 條、第299 條第1 項前段。
（二）毒品危害防制條例第10條第2項、第18條第1項前段。
（三）刑法第11條前段、第56條、第38條第1 項第2 款、第41條
      第1項前段。
（四）罰金罰鍰提高標準條例第2條。
本案經檢察官林映姿到庭執行職務。
中　　華　　民　　國　　94　　年　　2　　月    25 　　日
                刑事第三庭  審判長法  官  劉 興 浪
                                  法  官  林 卉 聆
                                  法  官  蔡 志 宏
以上正本證明與原本無異。
不得上訴。
                                  書記官  楊 慧 萍
中　　華　　民　　國　　94　　年　　3 　　月　　1 　　日
附記論罪之法條全文：
毒品危害防制條例第十條第二項
施用第二級毒品者，處三年以下有期徒刑。
